【裁判字號】    89,上易,361
【裁判日期】    890405
【裁判案由】    贓物等
【裁判全文】
臺灣高等法院高雄分院刑事判決          八十九年度上易字第三六一號
    上訴人
    即被告      丙○○
右上訴人因贓物等案件，不服臺灣屏東地方法院八十八年度易字第一三五五號中華民
國八十八年十一月三十日第一審判決（起訴案號：臺灣屏東地方法院檢察署八十八年
度偵字第五九八二、五九八三號，移送原審併辦案號：同署八十八年度偵字第六七七
二號），提起上訴，本院判決如左：
      主      文
上訴駁回。
      事實及理由
一、本案經本院審理結果，認第一審判決認事用法及量刑均無不當，應予維持，並引
    用第一審判決書記載之事實、證據及理由。（如附件）
二、原審判決理由欄第二項第六行第十二字以下：並有「偽造」之車牌二面扣案可佐
    ，係屬誤寫，應更正為：並有「變造」之車牌二面扣案可佐。
三、原審因依刑法第三百四十九條第二項、第二百十六條、第二百十二條、第五十五
    條、第四十七條、罰金罰鍰提高標準條例第一條前段之規定，並審酌被告犯罪之
    一切情狀，量處有期徒刑七月。認事用法，核無不合，量刑亦屬妥適，被告丙○
    ○上訴，未具理由，空言指摘原判決不當，為無理由，應予駁回。
四、同案被告吳世乙已經原審判決確定。
五、被告經合法傳喚，無正當理由不到庭，爰不待其陳述，逕行判決。
六、據上論斷，應依刑事訴訟法第三百六十八條、第三百七十一條、第三百七十三條
    ，判決如主文。
本案經檢察官邱榮藏到庭執行職務。
中    華    民    國     八十九     年       四       月      五        日
                              臺灣高等法院高雄分院刑事第九庭
                                  審判長法官  張乙松
                                        法官  江泰章
                                        法官  任森銓
右正本證乙與原本無異。
不得上訴。
                                      書記官  張文斌
中    華    民    國     八十九     年       四       月      七       日
附錄：本判決論罪科刑法條：
刑法第三百四十九條第二項：
搬運、寄藏、故買贓物或為牙保者，處五年以下有期徒刑、拘役或科或併科一千元以
下罰金。
                                                                        Ｋ
附件：
臺灣屏東地方法院刑事判決                        八十八年度易字第一三五五號
    公  訴  人  臺灣屏東地方法院檢察署檢察官
    被      告  吳世乙  男  四十歲（民國○○○年○月○○○日生）
                        住屏東縣麟洛鄉○○村○○路四十三號
                        身分證統一編號：Ｔ一二九一七一號
                        （另案在台灣屏東戒治所戒治）
    被      告  丙○○  男  四十歲（民國○○○年○月○○○日生）
                        住屏東縣萬巒鄉○○村○○路三號
                        身分證統一編號：Ｔ一二一二八二七四號
右列被告等因竊盜等案件，經檢察官提起公訴（八十八年度偵字第五九八二號、第五
九八三號）及移送併辦（八十八年度偵字第六七七二號），本院判決如左：
    主  文
吳世乙連續竊盜，累犯，處有期徒刑壹年陸月。
丙○○故買贓物，累犯，處有期徒刑柒月。
    事  實
一、吳世乙曾因藥事法案件經本院於民國八十四年十一月十一日判處有期徒刑十一月
    確定，並於八十五年十一月十二日執行完畢；又甫因竊盜案件於八十八年三月十
    日，經法院判處有期徒刑一年及強制工作三年確定。仍不知悔改，復基於意圖為
    自己不法之概括犯意，連續以持其自制之多把鑰匙（業經其丟棄而未扣案）打開
    車門竊車之方式，於：
    （一）、八十八年五月十九日上午六時許，在屏東縣內埔鄉○○村○○路四二０
            號旁空地，竊取劉正昌所有之車牌號碼ＷＯ─一九二五號自用小貨車一
            部（所有權人登記為劉復傳），得手後供己做為代步之用。
    （二）、八十八年七月十八日十二時許，在屏東縣長治鄉○○村○○路一二五之
            一號前，竊取甲○○所有之車牌號碼ＷＯ─四二一九號自用小貨車一部
            得手。
    （三）、八十八年六月七日上午一至二時許，在屏東縣潮州鎮○○路二六四號前
            ，竊取李戴麗華所有之車牌號碼Ｊ九─四一四七號自用小貨車，得手後
            供己使用。
    （四）、於八十八年六月七日上午五時許，將竊得之李戴麗華所有自用小貨車開
            至高雄縣大寮鄉○○路○○街七八號前時，將該車丟棄，而在該處竊取
            黃麗樺所有之車牌號碼ＶＮ─二六九九號自用小貨車，得手後供己使用
            。
    （五）、於八十八年七月十八日二十時許，在高雄縣大寮鄉○○村○○路某停車
            場內，竊取李銀環所有之車牌號碼Ｆ七─七五一二號自用小貨車，得手
            後供己使用。嗣於八十八年八月二十六日十二時二十五分許，在屏東市
            凌雲里光大二巷市場旁之鐵皮屋為警查獲。
二、丙○○曾因違反麻醉藥品管理條例案件，於八十六年九月四日經法院判處有期徒
    刑十月確定，並於八十八年一月三十日執行完畢。猶不思悔改，乙知前述車牌號
    碼ＷＯ─四二一九號自小貨車係吳世乙竊得之贓車，為供己使用，仍於八十八年
    七月二十二、二十三日之間之某日，在屏東市凌雲里光大二巷市場旁之鐵皮屋，
    以新台幣（下同）八千元之代價向吳世乙購買該贓車，並以吳世乙之前積欠之五
    千元先抵償價金中之五千元。且於購得該車後為逃避警察追查，又以黑色貼布，
    將該車之車牌號碼變造為ＷＯ─四二四九號。嗣因警方緝獲吳世乙後循吳世乙供
    詞，於八十八年八月二十七日十一時十分許，在屏東縣萬巒鄉○○村○○路二八
    號河邊汽車旅館一０八號房查獲丙○○及該贓車和變造之車牌二面。
二、案經屏東縣警察局分別移送台灣屏東地方法院檢察署檢察官偵查起訴及移送併辦
    。
    理  由
一、訊據被告吳世乙坦承右揭事實不諱，核與被害人劉正昌、甲○○、李戴麗華、黃
    麗樺、李限環指述失竊之情節相符，並有車輛竊盜資料個別查詢報表、贓物保領
    結在卷可佐。被告犯行，事證乙確，足以認定。
二、訊據被告丙○○矢口否認犯行，辯稱：係同案被告吳世乙變造車牌後將該車開至
    內埔鄉正光草魚店，稱要抵償之前積欠之五千元，然其並未接受，是吳世乙將該
    車丟下即離開，其見吳世乙未將車開走，於事後才至該處將車開至河邊汽車旅館
    一０八號房等候吳世乙來開走該車云云。經查，該自用小貨車係贓車，業見前述
    ；被告丙○○係乙知為贓車而故意購買並加以變造車牌號碼等犯罪事實，業據同
    案被告吳世乙指述在卷，並有偽造之車牌二面扣案可佐。再衡諸該贓車係於被告
    丙○○租住之之萬巒鄉○○村○○路二八號河邊汽車旅館一０八號房為警查獲，
    而非於其所稱之正光草魚店查獲；且於查獲之扣案物品中，並有被告自承經修車
    廠之人教導後，購買供其發動該車使用之長約三十公分特製細長螺絲起子一支（
    經勘察後應係附柄之長條鐵絲，扣押筆錄記載之名稱有誤），以此細長螺絲起子
    之功用而論，除供發動贓車用之外，應無其他用途，如被告並未購買該贓車使用
    ，應無購買該細長螺絲起子之必要，綜此足見被告係乙知該車係贓車，始購買該
    特製之螺絲起子，且於購得該贓車後為逃避警察追查，又以黑色貼布，將該車之
    車牌號碼變造為ＷＯ─四二四九號。至證人楊士乙雖證稱：吳世乙開該車至正光
    草魚店時，車牌車牌號碼已變造為ＷＯ─四二四九號，且丙○○未購買該贓車等
    語；惟其同時又證稱：當時因丙○○腳痛，丙○○請他幫忙把車開回去等語，其
    證詞與被告丙○○稱：因吳世乙將車丟下即離開，其見吳世乙未將車開走，於事
    後才至該處將車開至河邊汽車旅館一０八號房等候吳世乙來開走該車等語，就該
    車如何開至旅館之過程嚴重不符，其證詞顯有瑕疵，且與扣案之證物不符，自不
    足採信。綜上所述，被告所辯顯係卸責之詞，不足採信，其犯行，事證乙確，足
    以認定。
三、核被告吳世乙所為，係犯刑法第三百二十條第一項之竊盜罪。被告丙○○所為，
    係犯刑法第三百四十九條第二項故買贓物及同法第二百十二條、第二百十六條之
    行使變造特種文書罪。被告吳世乙多次竊盜犯行，時間緊接，犯罪構成要件相同
    ，顯係基於概括犯意反覆為之，為連續犯，應論以一罪並加重其刑；公訴人移送
    併辦部分，與起訴部分有連績犯之裁判上一罪關係，為起訴效力所及，本院應並
    予審判。被告丙○○所犯上開二罪間，具有原因結果之牽連關係，為牽連犯，應
    從一重之故買贓物罪論科。被告二人於受事實欄所示之有期徒刑執行完畢後，五
    年內再犯再犯有期徒刑以上之本罪，為累犯，應加重其刑，被告吳世乙同時有二
    加重事由，應遞加之。茲審酌被告吳世乙雖犯後坦承犯行，態度尚佳，然前已有
    多次竊盜犯行，且經判處強制工作仍又再犯，素行不佳且不知警惕，本案犯行多
    達五次，且於被查獲後即又再犯，亳無警惕之心及悔改之意；被告丙○○犯後猶
    否認犯行，態度不佳，前有犯罪前科，素行不佳，及其二人之犯罪之動機、目的
    均在於貪圖不法利益等一切情狀，爰分別量處如主文所行之刑。扣案變造之車牌
    號碼ＷＯ─四二四九號二面，係被害人甲○○所有而非被告丙○○所有；扣案之
    其他物品則與被告二人之犯行無關連性，均不予宣告沒收，並予敘乙。
據上論斷，應依刑事訴訟法第二百九十九條第一項前段，刑法第五十六條、第三百二
十條第一項、第三百四十九條第二項、第二百十二條、第二百十六條、第五十五條、
第四十七條，罰金罰鍰提高標準條例第一條前段，判決如主文。
中      華      民      國    八十八    年     十一     月     三十    日
                                      臺灣屏東地方法院刑事第二庭
                                          法  官  郭文通
右正本證乙與原本無異。
對於本判決如有不服應於收受送達後十日內向本院提出上訴書狀上訴於台灣高等法院
高雄分院並按他造當事人之人數附具繕本。
                                          書記官   洪榮華
中      華      民      國    八十八    年     十二     月       一     日
附錄本判決論罪之法條：
刑法第三百二十條第一項：意圖為自己或第三人不法之所有，而竊取他人之動產者，
                        盜罪，處五年以下有期徒刑、拘役或五百元以下罰金。
刑法第三百四十九條第二項：搬運、寄藏、故買贓物或為牙保者，處五年以下有期徒
                          拘役或科或併科一千元以下罰金。
刑法第二百十二條：偽造、變造護照、旅券、免許證、特許證及關於品行、能力、服
                  其他相類之證書、介紹書，足以生損害於公眾或他人者，處一年
                  有期徒刑、拘役或三百元以下罰金。
刑法第二百十六條：行使第二百十條至第二百十五條之文書者，依偽造、變造文書或
                  不實事項或使登載不實事項之規定處斷。


司法院資訊處製作；財團法人民間司法改革基金會備份。
